ACORDAO-COMPLETO-2340915

ACÓRDÃO DE RELAÇÃO

ACÓRDÃO DE RELAÇÃO 1015/2019 ATA 2/2019 - PRIMEIRA CÂMARA

Acórdão 1015/2019-TCU-Primeira Câmara
Os Ministros do Tribunal de Contas da União ACORDAM, por unanimidade, com fundamento no art. 71, inciso III, da Constituição Federal/1988, c/c os arts. 1º, inciso V, e 39, inciso I, da Lei 8.443/1992, c/c os arts. 1º, inciso VIII, 17, inciso II, 143, inciso II, 259, inciso I, e 260, § 5º, do Regimento Interno do TCU, em considerar prejudicado, por perda de objeto, o exame de mérito dos atos de admissão dos interessados a seguir relacionados, de acordo com os pareceres emitidos nos autos.
1. Processo TC-Processo 028.207/2018-1 (ATOS DE ADMISSÃO) 
	1.1. Interessados: Pollyanna Campos da Silva Anunciacao (XXX.677.925-XX) ; Pollyanna Priscila do Nascimento Martins (XXX.712.494-XX) ; Polyana Ribeiro da Silva Moraes (XXX.461.316-XX) ; Polycarpo Nunes de Santana (XXX.844.674-XX) ; Prentici Rosa da Silva (XXX.866.199-XX) ; Pricilla Giovana Arraes Monteiro (XXX.681.801-XX) ; Priscila Baseggio (XXX.796.959-XX) ; Priscila Domingues Colturato (XXX.732.608-XX) ; Priscila Elaine de Lima (XXX.720.116-XX) ; Priscila Machado dos Santos (XXX.332.923-XX) ; Priscila Marcelle Soares Lacerda (XXX.147.066-XX) ; Priscila Mendes da Costa (XXX.263.101-XX) ; Priscila Nathalie do Nascimento (XXX.630.156-XX) ; Priscila Passos de Carvalho (XXX.457.022-XX) ; Priscila Raquel de Oliveira Santana (XXX.367.541-XX) ; Priscila de Freitas Marques (XXX.464.596-XX) ; Priscila de Melo (XXX.547.576-XX) ; Priscila de Souza Cavalcanti Candido (XXX.848.837-XX) ; Priscila do Rocio Oliveira de Souza (XXX.397.679-XX) ; Priscila dos Santos (XXX.055.117-XX) .
	1.2. Entidade: Fundação Instituto Brasileiro de Geografia e Estatística.
	1.3. Relator: Ministro Vital do Rêgo.
	1.4. Representante do Ministério Público: Procurador Rodrigo Medeiros de Lima.
	1.5. Unidade Técnica: Secretaria de Fiscalização de Pessoal (Sefip) .
	1.6. Representação legal: não há.
	1.7. Determinações/Recomendações/Orientações: não há.

Primeira Câmara

Pollyanna Campos da Silva Anunciacao (XXX.677.925-XX); Pollyanna Priscila do Nascimento Martins (XXX.712.494-XX); Polyana Ribeiro da Silva Moraes (XXX.461.316-XX); Polycarpo Nunes de Santana (XXX.844.674-XX); Prentici Rosa da Silva (XXX.866.199-XX); Pricilla Giovana Arraes Monteiro (XXX.681.801-XX); Priscila Baseggio (XXX.796.959-XX); Priscila Domingues Colturato (XXX.732.608-XX); Priscila Elaine de Lima (XXX.720.116-XX); Priscila Machado dos Santos (XXX.332.923-XX); Priscila Marcelle Soares Lacerda (XXX.147.066-XX); Priscila Mendes da Costa (XXX.263.101-XX); Priscila Nathalie do Nascimento (XXX.630.156-XX); Priscila Passos de Carvalho (XXX.457.022-XX); Priscila Raquel de Oliveira Santana (XXX.367.541-XX); Priscila de Freitas Marques (XXX.464.596-XX); Priscila de Melo (XXX.547.576-XX); Priscila de Souza Cavalcanti Candido (XXX.848.837-XX); Priscila do Rocio Oliveira de Souza (XXX.397.679-XX); Priscila dos Santos (XXX.055.117-XX).

VITAL DO RÊGO

não há.

Procurador Rodrigo Medeiros de Lima.

ATOS DE ADMISSÃO (ADS)

Secretaria de Fiscalização de Pessoal (Sefip).